【裁判字號】    99,易,2202
【裁判日期】    991012
【裁判案由】    竊盜
【裁判全文】
臺灣臺北地方法院刑事判決              99年度易字第2202號
公  訴  人  臺灣臺北地方法院檢察署檢察官
被      告  甲○○
上列被告因竊盜案件，經檢察官提起公訴（99年度偵字第13326號）
，本院判決如下：
    主  文
甲○○攜帶兇器，毀壞門扇竊盜，處有期徒刑捌月。
    事  實
一、甲○○於98年12月3日凌晨3時50分許，意圖為自己不法所有
    ，攜帶其所有、客觀上足對人之生命、身體安全構成威脅而
    具有危險性，足以作為兇器之器具1支，前往臺北市中山區
    ○○○路2段165號大樓，自該大樓後方逃生梯步行至同大樓
    2樓女廁所，打開廁所內玻璃窗，攀爬進入該大樓室，再以
    上開兇器撬穿上址2樓馬聰斌所經營皇冠美容美髮造型工作
    室（下稱「皇冠工作室」）木門，取下門鎖，進入該工作室
    ，打開辦公桌鐵櫃抽屜，竊得現金新幣3百元。甲○○得手
    後，循上開2樓廁所逃生梯離去時，觸動保全系統，逃離現
    場。嗣警到場採證，在上址大樓女廁所窗戶外側玻璃採得甲
    ○○指紋，始循線查獲甲○○前開犯行。
二、案經皇冠工作室代表人馬聰斌之告訴代理人乙○○訴請，及
    臺北市政府警察局中山分局（下稱「中山分局」）移由臺灣
    臺北地方法院檢察署檢察官偵查起訴。
    理  由
一、按被告以外之人於審判外之言詞或書面陳述，除法律有規定
    者外，不得作為證據，刑事訴訟法第159條第1項定有明文；
    復按被告以外之人於審判外之陳述，雖不符前4 條之規定，
    而經當事人於審判程序同意作為證據，法院審酌該言詞陳述
    或書面陳述作成時之情況，認為適當者，亦得為證據；當事
    人、代理人或辯護人於法院調查證據時，知有第159條第1項
    不得為證據之情形，而未於言詞辯論終結前聲明異議者，視
    為有前項之同意；同法第159條之5規定甚明。本案所據以認
    定被告黃偉憲、黃盈犯罪事實之證據，其中屬傳聞證據部
    分，因被告甲○○及公訴人於本院言詞辯論終結前，均未對
    於證據能力聲明異議，依刑事訴訟法第159條之5規定，視為
    同意上開證據具備證據能力，本院認亦無違法或不當之情況
    ，是該傳聞證據均具備證據能力，合先敘明。
二、訊據被告矢口否認有何公訴意旨所指之犯行，辯稱，警方說
    我在12月犯的案，我到中山分局報到時，我是11、12月間晚
    上20時至21時去借廁所，我12月1號到8號沒有離開過瑞芳，
    或者是凌晨出過門，我有要求對質，但都沒有讓我對質。他
    們問我為什麼會留下指紋，因我是摸黑進去的，我記得現場
    有百葉窗，我當場把他拉起來，我想可能因為這樣留下指紋
    的吧。我有作我一定會承認，但我沒有作。我以前犯的案子
    我都坦承。以及當庭提出調查證據狀，請求訊問被告房東「
    李先生」，及調取戲谷遊戲網帳號上網時間等語。經查，（
    一）98年12月3日凌晨3時50分許，有竊賊攜帶具有危險性，
    足以作為兇器之鐵器1支，前往臺北市中山區○○○路○段
    165 號大樓，自該大樓後方逃生梯步行至同大樓2樓女廁所
    ，打開廁所內玻璃窗，攀爬進入該大樓室，再以上開兇器撬
    穿上址2樓馬聰斌所經營皇冠工作室木門，取下門鎖，進入
    該工作室，打開辦公桌鐵櫃抽屜，竊取現金新幣3百元等事
    實，除據告訴代人理乙○○、證人吳運才分別於警訊、偵查
    中陳述明確，有警訊、偵查筆錄可佐（分見偵查卷宗第7、
    14頁警訊筆錄，同卷宗第75頁偵查筆錄），並有中山分局刑
    案現場勘察報告、刑案現場照片可憑（見偵查卷宗第44 頁
    至第54頁）。（二）案經中山分局警員在現場女廁玻璃窗外
    側採證，取得指紋1枚，送請內政部刑事警察局（下稱「刑
    事警察局」）鑑定結果，與檔存被告指紋卡之左拇指指紋相
    符，亦有刑事警察局鑑定書、指紋卡片、刑事案件證物採驗
    紀錄表，均附在偵查卷宗可憑（見偵查卷宗第38頁至第43
    頁），可以認定本件犯罪確係被告所為，並無違誤。（三）
    被告雖辯稱，我是11、12月間晚上20、21時去借廁所，我12
    月1號到8號沒有離開過瑞芳，或者是凌晨出過門。借廁所時
    我有要求對質，但都沒有讓我對質。他們問我為什麼會留下
    指紋，因我是摸黑進去的，我記得現場有百葉窗，我當場把
    他拉起來，我想可能因為這樣留下指紋的吧。我有作我一定
    會承認，但我沒有作。我以前犯的案子我都坦承。以及當庭
    提出調查證據狀，請求訊問被告房東「李先生」，及調取戲
    谷遊戲網帳號上網時間等語。惟查案發該址大樓及其附近，
    於被告所自稱前往借用廁所之時間，有多址餐廳、公園，被
    告既有內急之需，卻未前往借用，不僅與常理大有違背，且
    竟摸黑潛入自己完全不明地形之大樓如廁而誤入女廁後，猶
    有餘裕觸摸女廁外側玻璃後，方始離去，其辯詞可謂無稽。
    至於被告所請求調查證人不知姓名之房東「李先生」，及該
    址大樓守伯伯云云，其年籍、姓名均不詳，更無調查之必要
    ，至於戲谷遊戲網帳號、上網時間，僅能分辨該帳號於特定
    時間，是否在線，根本無法證明上網者為何人及上網之地點
    ，自不足為證明被告並未在犯罪時、地出現之證據，亦不能
    採為對被告有利之認定，自均查無審酌之必要，其請求亦不
    應准許。綜上所述，本件事證業已臻明確，被告確有公訴意
    旨所指之竊盜犯行堪以認定，應予依法論科。
三、次按毀壞構成門扇之一部之門鎖，係毀壞門扇之行為，再按
    刑法第321條第1項第3款之攜帶兇器竊盜罪，係以行為人攜
    帶兇器竊盜為其加重條件，此所謂兇器，其種類並無限制，
    凡客觀上足對人之生命、身體、安全構成威脅，具有危險性
    之兇器均屬之，且祇須行竊時攜帶此種具有危險性之兇器為
    已足，並不以攜帶之初有行兇之意圖為必要；亦即行為人攜
    帶兇器有行兇之可能，客觀上具有危險性，即為已足，至其
    主觀上有無持以行兇或反抗之意思，尚非所問。核被告所為
    攜帶足以用於破壞鐵質木門，取下門鎖，則在客觀上自具有
    危險性，且在犯罪地點行竊，足以對人之身體、生命、安全
    構成威脅之兇器，在犯罪地點破壞門扇，進而行竊之行為，
    係犯刑法第321條第1項第2款、第3款之攜帶兇器毀壞門扇罪
    。爰審酌被告不思依靠己力謀生，而欲不勞而獲，攜帶兇器
    毀壞門扇竊取他人財物，對民眾生命及財產安全產生危害，
    事後復飾詞狡卸，難已有悔意，量刑原不應輕縱，兼衡被告
    竊得財物價值尚非至鉅，乃未從重量刑等一切情狀，量處如
    主文所示之刑，以示懲儆。至於被告於行竊時，用以破壞木
    門，取下門鎖之器具，既未扣案，且無積極證據足認確為被
    告所有，及警方查獲本件被告時，扣得被告所有黑色手提包
    1個，內有鐵撬1支、手套1雙、起子4支、活重六角起子1 支
    、活動老虎鉗1支等物，亦乏積極證足認確屬被告攜往行竊
    盜之工具，著均不併予宣告沒收。
據上論斷，應依刑事訴訟法、第299條第1項前段，刑法第321 條
第1項第2款、第3款，判決如主文。
本案經檢察官陳國安到庭執行職務。
中    華    民    國    99    年    10    月    12    日
                  刑事第五庭    法  官  黃程暉
以上正本證明與原本無異。
如不服本判決應於收受送達後10日內向本院提出上訴書狀，並應
敘述具體理由；其未敘述上訴理由者，應於上訴期間屆滿後20日
內向本院補提理由書（均須按他造當事人之人數附繕）「切勿逕
送上級法院」。
                                書記官  高菁菁
中    華    民    國    99    年    10    月    12    日
附錄本案論罪科刑法條全文：
刑法第321條
犯竊盜罪而有左列情形之一者，處6月以上、5年以下有期徒刑：
一  於夜間侵入住宅或有人居住之建築物、船艦或隱匿其內而犯
    之者。
二  毀越門扇、牆垣或其他安全設備而犯之者。
三  攜帶兇器而犯之者。
四  結夥三人以上而犯之者。
五  乘火災、水災或其他災害之際而犯之者。
六  在車站或埠頭而犯之者。
前項之未遂犯罰之。

司法院資訊處製作；財團法人民間司法改革基金會備份。
